Dirección: Av Boyaca # 53 a 18 Residencia: Bogotá - Colombia

(313) 840 8391

Jpdiaz663@hotmail.com

LinkedIn: Juan Pablo Díaz Albarracín

GitHab: juanrraider666

HABILIDADES PERSONALES

CREATIVIDAD 100%

C. RRESOLVER 100%

PROBLEMAS 100%

DEDICACIÓN 94%

ACTITUD POSITIVA 89%

TRABAJO EN EQUIPO 89%

HABLIDADES PROFESIONALES

HYPERTEXT
PREPROCESSOR
(PHP)

SYMFONY

80%

JAVASCRIPT

REACT JS

APIREST

MYSQL

100%

IDIOMAS

ESPAÑOL Nativo
INGLES A2

REFERENCIAS LABORALES

Pablo Rodriguez Contacto: 3001 2

Contacto: 3001 222 1583
Compañero de trabajo area de diseño.

____ Ju

GOLANG

Juan Leon

Contacto: 301 449 4415 Compañero de trabajo area de backend.



Omar Rico

Contacto: 304 384 8153 Compañero de trabajo area de Project managment.

Juan Pablo Díaz Albarracin

Web Developer

PERFIL PROFESIONAL

Como desarrollador de software profesional me destaco en el desarrollo de software en el ámbito web con tecnologías como PHP junto con Framework SYMFONY Y DRUPAL, cuento con conocimientos necesarios para el desarrollo backend (metodologías agiles, ciclo de vida de software) algunas de las nuevas tecnologías por parte de front-end que he aprendido en desarrollo de nuevos proyectos JS, CSS, JQUERY, REACTJS, VUEJS, HTML5.

Desarrollo de aplicaciones móviles tanto hibridas como nativas en KOTLIN, IONIC y JAVA, manejando control de versiones GIT.

En el campo de Bases de datos mi enfoque está en MYSQL, SQL, SQLITE, he adquirido estos conocimientos gracias a la práctica desde que inicie en el desarrollo aproximadamente 4 años.

Mi conocimiento se incrementa gracias a los <u>proyectos</u> en los que me he involucrado desde mi inicio de estudio y junto con ello nuevas tecnologías se va aprendiendo en el camino como GOLANG, LARAVEL, ANGULAR, REACT NATIVE, además de estas tecnologías lograr obtener un resultado eficaz y sólido, teniendo en cuenta lo que compromete el ciclo de vida de un software.

PERFIL PERSONAL

Me considero una persona de fácil trato, actitud franca y respetuosa, establezco nexos laborales cordiales, proclives a crear un ambiente de trabajo productivo y comprometido con los objetivos empresariales para aportar a una buena productividad.

EXPERIENCIA

DESARROLLADOR WEB

(Nov. 2019 - Ago.2022)

OPTIME CONSULTING - Bogotá, Cundinamarca

Actualmente laboro en el área de Backend con tecnologías que comprometen el desarrollo web (PHP, SYMFONY, MYSQL, RABBITMQ, REACTJS, VUEJS, TURBOJS, HTML, JS, CSS, REACT) desde la planificación, estimaciones, control, análisis de datos, hasta la entrega de un producto estrictamente testado para clientes como Lenovo, HPE (Aruba), Fortinet y proyectos internos.

DESARROLLADOR WEB SEMI SENIOR 2

(Ago. 2022 – Presente)

BITS AMERICAS - Bogotá, Cundinamarca

Mi perfil esta enfocado en desarrollo Backend, con PHP desde su versión 5 hasta las más actual hasta el momento 8.2. manejando APIREST con la infraestructura de ONEAPP, aquí nos empapamos de tecnologías como web-components, y drupal 8 superior. Manejando Tickets en jira con la metodología ágil Scrum, con Clientes como TIGO cuyos proyectos son B2B Y B2C.

EDUCACIÓN

INSTITUTO EDUCATIVO DEL LLANO

©

(2004 – 2016)

PRIMARIA, BACHILLERATO — Tauramena, Casanare

REFERENCIAS PERSONALES

SERVICIO NACIONAL DE APRENDIZAJE (SENA) TECNOLOGO EN ANALISIS Y DESARROLLO DE

SISTEMAS DE INFORMACIÓN — Sogamoso, Boyacá



(2017 - 2019)



Maria Albarracin

Contacto: 322 401 8792

Vínculo: Madre

Robinson Díaz

Contacto: 304 2095 799 Vínculo: Hermano

Elohim Angarita

Contacto: 313 828 6293

Vínculo: Amigo

INGENIERIA DE SOFTWARE



(2019 – MAY. 2022 Siclos propedéuticos)

PREGRADO EN INGENIERIA DE SOFTWARE -

Bogotá, Colombia

DIPLOMADO EN PHP

(2019 - 2019)

POLITÉCNICO DE COLOMBIA – Bogotá

Cundinamarca

DIPLOMADO EN JAVA

(2019 - 2019)

POLITÉCNICO DE COLOMBIA – Bogotá, Cundinamarca

ESTRATEGIA 2018 WORLDSKILLS REPRESENTACIÓN REGIONAL BOYACÁ



(2018 - 2018)

COMPETIDOR EN APLICACIONES MOVILES CON ANDROID – Sogamoso, Boyacá

HABILIDADES AVANZADAS DE MICROSOFT WORD 2010



(2018 - 2018)

CURSO DE MICROSOFT - Sogamoso, Boyacá

FUNDAMENTOS DE MICROSOFT SHAREDPOINT 2013



(2018 - 2018)

CURSO DE MICROSOFT - Sogamoso, Boyacá

CURSO PROFESIONAL DE GIT Y GITHUB



(2018 - 2018)

CURSO EN PLATAFORMA PLATZI – Sogamoso, Boyacá

JUMP START PARA EL DESAROLLO AVANZADO DE APLICACIONES PARA LA TIENDA WINDOWS CON HTML5



(2018 - 2018)

CURSO DE MICROSOFT - Sogamoso, Boyacá

JUMP START PARA EL DESARROLLO EN HTML4 CON JAVASCRIPT Y CSS3



(2018 - 2018)

CURSO DE MICROSOFT - Sogamoso, Boyacá

TEST DIGITAL LITERACY



(2018 - 2018)

CURSO DE MICROSOFT - Sogamoso, Boyacá

USING MINECRAFT EDUCATION EDITOR WITH STUDENTS

(2018 - 2018)

CURSO DE MICROSOFT – Sogamoso, Boyacá

CONFIGURACION DE PROYECTOS EN MICROSOFT PROJECT 2010

(2018 - 2018)

CURSO DE MICROSOFT – Sogamoso, Boyacá

MANAGING WINDOWS COMMUNICATION



(2018 – 2018)

CURSO DE MICROSOFT – Sogamoso , Boyacá